【裁判字號】    98,交訴,111
【裁判日期】    990504
【裁判案由】    公共危險
【裁判全文】
臺灣臺南地方法院刑事判決             98年度交訴字第111號
公  訴  人  臺灣臺南地方法院檢察署檢察官
被      告  乙○○
上列被告因公共危險案件，經檢察官提起公訴（98年度偵字第10
356號），本院判決如下：
    主  文
乙○○服用酒類，不能安全駕駛動力交通工具而駕駛，累犯，處
有期徒刑陸月；又駕駛動力交通工具肇事，致人受傷而逃逸，累
犯，處有期徒刑捌月；應執行有期徒刑壹年。
    事  實
一、乙○○曾因詐欺罪，經法院判決有期徒刑5月，於民國97年1
    月30日縮刑期滿執行完畢出監，詎仍不知悔改。復於98年3
    月15日21時48分許，酒後駕駛車牌號碼C5-1289號自小客車
    ，搭載乘客己○○、庚○○，沿臺南縣歸仁鄉○○路由東往
    西方向行駛，行經該路與南丁路路口時，因不勝酒力，無法
    控制車輛，超速衝撞停在南丁路口等待交通號誌、由甲○○
    駕駛之車牌號碼4525-QV號自小客車（車頭毀損，人未受傷
    ），甲○○之上開自小客車再撞及當時亦停在該處路口、分
    別由辛○○、戊○○騎乘之車牌號碼758-DVR、371-CSX號重
    型機車2臺，辛○○、戊○○均當場人車倒地，辛○○受有
    右小腿挫傷、左膝挫傷等傷害，戊○○受有舌、臉部撕裂傷
    等傷害(過失傷害部分業經撤回告訴，經受不起訴處分)，己○○受有頭部外傷併臉部撕裂傷等傷害、庚○○受有左手骨
    折等傷害（過失傷害部分未據告訴），乙○○駕駛之上開自
    小客車最後再衝撞丁○○住家（臺南縣歸仁鄉○○村○○路
    1016號）之圍牆後始停止。詎乙○○駕駛上開動力交通工具
    肇事致辛○○、戊○○、己○○、庚○○受傷後，竟未報警
    處理或留置現場等待警方前往暨繪製現場圖，亦未協同配合
    將傷者受醫，隨即下車徒步逃離現場。嗣於同日23時14分許
    ，經警循線查獲乙○○後於警局測得其吐氣所含酒精成份達
    每公升0.62毫克（MG/L），客觀上已達不能安全駕駛動力交
    通工具之程度。
二、案經臺南縣警察局歸仁分局報請臺灣臺南地方法院檢察署檢
    察官偵查起訴。
    理    由
壹、程序部分：
    按被告以外之人於審判外之陳述，經當事人於審判程序同意
    作為證據，法院審酌該言詞陳述或書面陳述作成時之情況，
    認為適當者，亦得為證據。當事人、代理人或辯護人於法院
    調查證據時，知有刑事訴訟法第159條第1項不得為證據之情
    形，而未於言詞辯論終結前聲明異議，視為有前項之同意，
    刑事訴訟法第159條之5定有明文。經查：被害人甲○○、辛○○、戊○○、己○○、庚○○於警詢中之陳述，為審判外
    之陳述而屬傳聞證據，惟公訴人及被告於本院審判程序中對
    於前述被害人於警詢之指訴及被告之供述，以及其他相關具
    傳聞性質之證據資料的證據能力，均表示無意見（見本院卷
    第12頁反面），且迄於言詞辯論終結前亦未聲明異議。本院
    審酌上開各項證據資料作成之情況，核無違法取證或其他瑕
    疪，且為證明本件犯罪事實所必要之重要關係事項，認為以
    之作為證據為適當，上開證據資料，自得採為證據，合先敘
    明。
貳、實體部分：
一、訊據被告乙○○對於上揭事實坦承不諱（見偵查卷第13頁、
    本院卷第79頁反面），並據被害人甲○○、辛○○、戊○○
    、己○○、庚○○迭於警詢及偵查中指述在卷，被害人庚○○於本院審理時復證稱：「當天我和己○○有搭乙○○C5-1
    289號的車子，我和己○○是先到乙○○家，而乙○○及己○○有喝酒，原本是我要騎車載我先生，然後乙○○說要載
    我們，我就說好，車子撞到時，我整個人都往前，發現前面
    駕駛座就是沒有人。」等語綦詳。被害人己○○於本院審理
    時亦證述：「當天因討論乙○○的弟弟之事情，大家心情不
    好，我當時有喝酒，後來乙○○就載我以及庚○○。」等語
    （參本院卷第55-58頁）。又證人即警員王裕城亦證稱：「
    當天我在歸仁派出所接到通知，約五、六分鐘到車禍現場，
    現場並沒有看到乙○○，因媽廟派出所告訴我，現場駕駛人
    已經不見了，我有探視車裡面，駕駛座後面的乘客卡住，救
    護人員還在那邊救護，我與同事開巡邏車去找，在距肇事現
    場約五百公尺處，我發現乙○○身上有血跡，因附近除了這
    件交通事故外，沒有其他打架事件，我就詢問他為何撞到車
    子要逃，他說他有喝酒，他會怕，我們就請他上車回分局做
    酒測。」等語明確（見本院卷第69-71頁），核被告自白與
    上開被害人、證人所述情節均相符合，洵堪採信。另證人丙○○雖證稱車禍後，乙○○留在車子旁邊，並未離開現場云
    云，惟被告當時頭部流血、身上留有血跡，苟在車子旁邊，
    護理人員豈無發現，而將其送醫之理？且現場之警員王裕城
    又豈會未發現，而需在五百公尺外將之尋獲？況被害人庚○○、己○○均是被告舊識好友，被告若在肇事現場，其等豈
    會無法認出？是證人丙○○所述，不僅有違常理且與上開被
    害人、證人之證詞不符，故其證詞尚難採信。另被告飲酒駕
    車致被害人受傷之事實，復有酒精濃度測試表（警卷第32頁
    ）、刑法第185條之3案件測試觀察紀錄表（同上卷第38頁
    ）、臺南縣警察局歸仁分局道路交通事故現場圖、道路交通
    事故調查報告表(一)、(二)一份、道路交通事故現場蒐證照
    片22幀（同上卷第27-31頁、第53-63頁）、財團法人奇美醫
    院所出具之被害人辛○○、戊○○等人之診斷證明書可稽。
    是本件事證明確，被告犯行洵堪認定。
二、核被告乙○○所為，係犯刑法第185條之3服用酒類，不能安
    全駕駛動力交通工具而駕駛罪及同法第185條之4肇事逃逸罪
    。被告所犯上開二罪間，犯意各別，行為互殊，罪名有異，
    應予分論併罰。又被告因詐欺案件，經本院以97年度簡字第
    198號判處有期徒刑5月，而於97年1月30日縮短刑期執行完
    畢等情，有臺灣高等法院被告前案紀錄表1份在卷可憑，其
    於5年之內，故意再犯本件刑法第185條之3、第185條之4等
    有期徒刑以上之罪，為累犯，應依刑法第47條第1項之規定
    ，分別加重其刑。爰審酌被告酒醉駕車，經警查獲測試其呼
    氣酒精濃度達每公升0.62毫克，對行車大眾及路人之生命、
    身體安全造成危害，並因不勝酒力，超速衝撞等待交通號誌
    之車輛，造成多人受傷，然被告於肇事後竟未採取必要之救
    護措施，逕行棄車逃離現場，惡性非輕，並審酌其生活狀況
    、智識程度（國中畢業）、業與被害人達成和解（參偵查卷
    第11-12頁筆錄），以及犯後坦承犯行等一切情狀，分別量
    處如主文所示之刑，並定應執行之刑，以資懲儆。
據上論斷，應依刑事訴訟法第299條第1項前段，刑法第185條之3
、第185條之4、第47條、第51條第5款，刑法施行法第1條之1，
判決如主文。
本案經檢察官王誠到庭執行職務。
中    華    民    國    99    年    5     月    4     日
                  交通法庭   審判長法  官  張瑛宗
                                   法  官  陳淑勤
                                   法  官  廖建彥
以上正本證明與原本無異。
如不服本判決應於收受本判決後10日內向本院提出上訴書狀，並
應敘述具體理由。其未敘述上訴理由者，應於上訴期間屆滿後20
日內向本院補提理由書狀（均須按他造當事人之人數附繕本）「
切勿逕送上級法院」。
                                    書記官  吳揆滿
中    華    民    國    99    年    5     月    4     日
附錄論罪科刑法條：
中華民國刑法第185條之3
服用毒品、麻醉藥品、酒類或其他相類之物，不能安全駕駛動力
交通工具而駕駛者，處一年以下有期徒刑、拘役或科或併科十五
萬元以下罰金。
中華民國刑法第185條之4：
駕駛動力交通工具肇事，致人死傷而逃逸者，處六月以上五年以
下有期徒刑。

司法院資訊處製作；財團法人民間司法改革基金會備份。
